【裁判字號】    90,裁,718
【裁判日期】    900921
【裁判案由】    營利事業所得稅
【裁判全文】
最  高  行  政  法  院  裁  定                      九十年度裁字第七一八號
    聲  請  人  興固企業股份有限公司
    代  表  人  甲○○
    訴訟代理人  潘正芬律師
右聲請人間因營利事業所得稅事件，對本院中華民國八十九年三月九日八十九年度裁
字第三二三號裁定，聲請再審。本院裁定如左︰
    主  文
再審之聲請駁回。
再審訴訟費用由聲請人負擔。
    理  由
按行政訴訟法第二百七十三條第一項第一款（修正前行政訴訟法第二十八條第一款）
所謂適用法規顯有錯誤，係指原裁判適用之法規與該案應適用之現行法規相違背，或
與解釋判例有所牴觸者而言，至於法律上見解之歧異，聲請人對之縱有爭執，要難謂
為適用法規錯誤，而據為再審理由。本件聲請人因營利事業所得稅事件，提起行政訴
訟，經本院八十九年度裁字第三二三號裁定（下稱原裁定）以其訴為不合法予以駁回
後，復對原裁定聲請再審。經核原裁定之理由謂：「按行政訴訟之提起，應於再訴願
決定書送達之次日起二個月內為之，此為修正前行政訴訟法第十條第一項所明定。本
件原告因營利事業所得稅事件，不服行政院所為再訴願決定，向本院提起行政訴訟。
經查原告（即聲請人，下同）係於八十八年三月一日收受再訴願決定書，此有訴願文
書郵務送達證書附再訴願卷可稽，原告提起行政訴訟之期間，應自八十八年三月二日
起算，原告營業所設在台北市無扣除在途期間之適用，本至八十八年五月一日即已屆
滿，因八十八年五月一日適逢星期六，故延至八十八年五月三日中午屆滿，詎原告遲
至八十八年五月十一日始向本院提起行政訴訟，此有本院加蓋於訴狀上收文戳記所載
日期可考。是其起訴依首揭法條規定，已逾法定不變期間，原處分及原決定業告確定
。其提起本件訴訟，顯非合法。」云云。查原裁定依據上述理由駁回聲請人在前程序
之訴，其所適用之法規與該案應適用之現行法規並不相違背，亦無與解釋、判例有所
牴觸之情形。聲請人雖一再主張再訴願決定書郵務送達之程序有瑕疵，並提出郵務送
達證書影本一份為證。惟查該郵務送達證書上已蓋有聲請人公司及代表人之簽收章，
足證該再訴願決定書確由聲請人簽收無訛。雖該送達證書上未記載送達時間及未蓋有
郵務送達人員之戳章，但事後郵務送達人員已補載送達日期為八十八年三月一日，並
補蓋郵務送達人員之戳章，此有行政院八十八年八月二十七日台八十八訴字第三二四
八八號書函檢送之郵務送達證書影本一份附原裁定可稽。足證該送達證書業已合法
補正，已足作為計算提起行政訴訟之法定不變期間之依據。聲請人之主張核不足採。
又原裁定認聲請人在前程序之起訴為不合法而予駁回，其實體上之理由不予論斷，經
核亦無不合。從而，本件再審之聲請為無理由，應予駁回。
據上論結，本件再審之聲請為無理由，爰依行政訴訟法施行法第二條、行政訴訟法第
二百八十三條、第二百七十八條第二項、第一百零四條、民事訴訟法第九十五條、第
七十八條，裁定如主文。
中    華    民    國      九十      年      九        月    二十一      日
                    最 高 行 政 法 院  第 三 庭
                                審 判 長 法  官      曾  隆  興
                                         法  官      吳  明  鴻
                                         法  官      徐  樹  海
                                         法  官      鄭  淑  貞
                                         法  官      林  家  惠
右  正  本  證  明  與  原  本  無  異
                                         法院書記官  王  福  瀛
中    華    民    國      九十      年      九        月    二十一      日


司法院資訊處製作；財團法人民間司法改革基金會備份。
